Minutes et répertoires du notaire Philippe GARNOT, 8 août 1820 - 19 septembre 1826 (étude IV)
Archives nationales
- Répertoire(s) de Philippe GARNOT, 13 juillet 1817 - 31 août 1829; MC/RE/IV/13 - MC/RE/IV/14
  - Répertoire. 1817, 13 juillet - 1824, 14 juillet, 13 juillet 1817 - 14 juillet 1824; MC/RE/IV/13
    - Inventaire après décès de Claudine Carré épouse de Etienne Michaud, marchand de bouteilles, quai de la Tournelle, n° 11., 11 février 1822
      inventaire après décès; Tournelle (quai de la); Carré, Claudine; Michaud, Etienne; commerçant
    - Inventaire après décès de Marie-Josèphe Gibon, épouse de Louis Tournet, marchand de bas, boulevard poissonnière n°26, décédée le 29 novembre 1822 (sic)., 12 février 1822
      inventaire après décès; Poissonnière (boulevard); Gibon, Marie-Josèphe; Tournet, Louis; commerçant
    - Inventaire après décès de Marie-Louise Gougeon, épouse de Maxent Laporte, rue Grenetat, n°4, décédée le 17 octobre 1821., 18 février 1822
      inventaire après décès; Greneta (rue); Goujeon, Marie-Louise; Laporte, Maxent
    - Inventaire après décès de Marie-Marguerite Desjardins, épouse de Etienne Cherest, épicier, rue du Contrat-Social n°2, décédée le 8 novembre 1821., 20 février 1822
      inventaire après décès; Contrat-Social (rue du); Desjardins, Marie-Marguerite; Cherest, Etienne; commerçant
    - Inventaire après décès Antoinette-Paule Leblanc de Cloys, épouse de Charles-Nicolas Randon de Thil, directeur des contributions indirectes, décédée le 11 février 1822 à Versailles, rue de l'Orangerie., 2 mars 1822
      inventaire après décès; Versailles (Yvelines); Leblanc de Cloys, Antoinette-Paule; Randon de Thil, Charles-Nicolas
    - Inventaire après décès de François Durand, propriétaire, cour Batave, n° 14, décédé le 15 férvier 1822., 5 mars 1822
      inventaire après décès; Batave (cour); Durand, François
    - Inventaire après décès de Jean-Benoît Loffet, ancien négociant, rue Meslée n°42, décédé le 15 janvier 1822., 21 mars 1822
      inventaire après décès; Meslay (rue); Loffet, Jean-Benoît; négociant
    - Inventaire après décès de Nicolas-Jean Morisot, fabricant de papier peint, petite rue de Reuilly n° 2, décédé le 20 février 1822., 22 mars 1822
      inventaire après décès; Reuilly (petite rue de); Morisot, Nicolas-Jean; papetier
    - Inventaire après décès de Marie-Louise Cavillier, épouse de Marie-Isaac-Joseph Chellier, coiffeur, rue Royale n°21, cour Saint Martin, décédée le 19 mars 1822., 6 avril 1822
      inventaire après décès; Royale (rue); Saint-Martin (cour); Cavillier, Marie-Louise; Chellier, Marie-Isaac-Joseph; coiffeur
    - Inventaire après décès de Louise-Anne Carel Delacroix, veuve de Jean-Baptiste Desessarts, décédée le 1er mars 1822, rue de Cléry, n° 90., 10 avril 1822
      inventaire après décès; Cléry (rue de); Carel Delacroix, Louise-Anne; Desessarts, Jean-Baptiste
    - Inventaire après décès de Louis-Jacques Flamand, marchand de coton, rue Saint-Denis, n° 400, décédé le 22 mars 1822., 18 avril 1822
      inventaire après décès; Saint-Denis (rue); Flamand, Louis-Jacques
    - Inventaire après décès de Anne-Cécile Richard, chaudronnière, veuve de Antoine-Gérard Daval, rue Montgolfier, décédée le 14 avril 1822., 25 avril 1822
      inventaire après décès; Montgolfier (rue); Richard, Anne-Cécile; Daval, Antoine-Gérard
    - Inventaire après décès de Françoise-Geneviève Dubreuil, veuve de Michel Deschaux, rue Saint-Martin, n° 113, décédée le 30 mars 1822, 6 mai 1822
      inventaire après décès; Saint-Martin (rue); Dubreuil, Françoise-Geneviève; Deschaux, Michel
    - Inventaire après décès de Antoine-Jean-Baptiste Dantonet, rue du Cimetière-Saint-Nicolas, décédé le 27 mars 1822, et de Rosalie-Alexandrine-Augustine Troclet, son épouse, décédée le 14 février 1822., 13 mai 1822
      inventaire après décès; Cimetière-Saint-Nicolas (rue du); Dantonet, Antoine-Jean-Baptiste; Troclet, Rosalie-Alexandrine-Augustine
    - Inventaire après décès de Marguerite-Honorine Saligny, épouse de Jean-Jacques Levallois, fleuriste, place du Marché Saint-Martin n°7, décédée le 21 février 1815., 18 mai 1822
      inventaire après décès; Saint-Martin (marché); Saligny, Marguerite-Honorine; Levallois, Jean-Jacques; fleuriste
    - Inventaire après décès de Louis-Jacques-René Boquet, décédé le 4 mai 1822, à Saint-Mandé., 18 mai 1822
      inventaire après décès; Saint-Mandé (Val-de-Marne); Boquet, Louis-Jacques-René
    - Inventaire après décès de Sebastien Bertin, ferrailleur, décédé le 11 mai 1822, rue Charlot, n° 1, et de Françoise Demoulins son épouse décédée le 6 décembre 1821 à l'hôpital de la Charité., 27 mai 1822
      inventaire après décès; Charité (hôpital de la); Charlot (rue); Bertin, Sébastien; Desmoulins, Françoise; forgeron; commerçant
    - Inventaire après décès de Hilaire-Jean-Sophie Housel, employé, cour Batave, n° 17, décédé le 17 février 1822., 5 juin 1822
      inventaire après décès; Batave (cour); Housel, Hilaire-Jean-Sophie
    - Inventaire après décès de Marie-Madeleine Quinton, veuve de Pierre Barbier, enclos du Temple n°37, décédée le 13 mai 1822., 15 juin 1822
      inventaire après décès; Temple (enclos); Quinton, Marie-Madeleine; Barbier, Pierre
    - Inventaire après décès de Françoise-Mélanie Lebarbier de Blignières, épouse de Auguste-Simon-César Pichon, docteur en Médecine, rue Montorgueil n° 8, décédée le 3 octobre 1821., 28 juin 1822
      inventaire après décès; Montorgueil (rue); Lebarbier de Blignières, Françoise-Mélanie; Pichon, Auguste-Simon-César; docteur d'université
    - Inventaire après décès de Marie-Joséphine Liénard, épouse de Germain-Nicolas Dutriaux, fabricant de portefeuilles, rue Bourg l'Abbé, n° 17, décédée le 27 août 1821., 11 juillet 1822
      inventaire après décès; Bourg-l'Abbé (rue du); Liénard, Marie-Joséphine; Dutriaux, Germain-Nicolas
    - Inventaire après décès de Sébastien Biron et de Marie-Anne Collin, son épouse, rue de Beaujolais n° 13., 3 août 1822
      inventaire après décès; Beaujolais (rue de); Biron, Sébastien; Collin, Marie-Anne
    - Inventaire après décès de Jean Battu, ouvrier tailleur d'habits, rue de Bailly n°4, cour Saint-Martin, décédé le 4 mai 1822., 19 août 1822
      inventaire après décès; Bailly (rue); Saint-Martin (cour); Battu, Jean; tailleur d'habits
    - Inventaire après décès de Geneviève-Scolastique Fournier veuve de Victor-Hilarion Seneca, fabricant d'ébénisterie, grande rue du Faubourg Saint-Antoine n°66, décédée le 7 août 1822., 20 août 1822
      inventaire après décès; Faubourg-Saint-Antoine (rue du); Fournier, Geneviève-Scolastique; Seneca, Victor-Hilarion; ébéniste
    - Inventaire après décès de Claude-Ursule Simon, veuve de Claude-François Bresson, rue Bonne-Bouvelle, n° 3, décédée le 19 mai 1822., 22 août 1822
      Acte passé par-devant un notaire substituant:
      Me Garnot.
      inventaire après décès; Simon, Claude-Ursule; Bresson, Claude-François
    - Inventaire après décès de Nicolas Guerre, rentier, rue du Bac n°136, décédé le 29 juillet 1822. Marie-Jeanne Lagasse, son épouse., 27 août 1822
      inventaire après décès; Bac (rue du); Guerre, Nicolas; Lagasse, Marie-Jeanne
    - Inventaire après décès de Barbe-Françoise Gambet veuve en première noces de Jean-Guérin Courtonnel, employé aux domaine du Roi, rue du Grand Prieuré, n° 2, décédée le 23 août 1822., 30 août 1822
      inventaire après décès; Grand-Prieuré (rue du); Gambet, Barbe-Françoise; Courtomel, Jean-Guérin
    - Inventaire après décès de Charles-Philippe Rabeuf, brossier, rue Neuve Saint-Denis, n° 32, décédé le 2 juillet 1822., 2 septembre 1822
      inventaire après décès; Neuve-Saint-Denis (rue); Rabeuf, Charles-Philippe; tabletier
    - Inventaire après décès de Adèle-Alexandrine-Eleonore-Prudence Lesenechal de Kercado, veuve en 1ère noces de François-Charles-Jean-Pierre-Marie d'Avrange baron d'Haugeranville, épouse en 2nde noces du chevalier Joseph-Marie-Félicien-Roch de Boisselin Delagarde, rue Saint-Lazare, n° 53, décédée le 15 juillet 1822, à Orléans., 6 septembre 1822
      inventaire après décès; Orléans (Loiret); Saint-Lazare (rue); Lesenechal de Kercado, Adèle-Alexandrine-Eléonore-Prudence; Boisselin Delagarde (de), Joseph-Marie-Félicien-Roch; Avrange d'Haugeranville, François-Charles-Jean-Pierre-Marie d'; officier général
    - Inventaire après décès de Jacques Bouchot commissionnaire en liquides, passage de la Trinité, n° 13, décédé le 5 octobre 1822., 11 octobre 1822
      inventaire après décès; Trinité (passage de la); Bouchot, Jacques
    - Inventaire après le décès Joseph Leclerc ancien marchand tapissier, rue Charlot n°12, décédé le 30 juillet 1822., 24 octobre 1822
      inventaire après décès; Charlot (rue); Leclerc, Joseph; tapissier
    - Inventaire après décès de Catherine Blaisot, décédée le 15 juillet 1822 à l'Hôtel Dieu., 30 octobre 1822
      inventaire après décès; Hôtel-Dieu; Blaisot, Catherine
    - Continuation de l'inventaire commencé le 4 septembre 1822 par Me Bonnefons et Me Garnot après décès de Jeanne-Pierrette Clemançon, épouse divorcée en 1ères noces de Michel Delaye, veuve en 2ndes noces de Etienne-Maurice Malbeste, décédée le 8 décembre 1816, rue Phélipeaux, n° 16., 31 octobre 1822
      inventaire après décès; Phélipeaux (rue); Clemançon, Jeanne-Pierrette; Malbeste, Etienne-Maurice; Delaye, Michel
    - Inventaire après décès de Anne-Marie Dugrival, veuve en 1ère noces de Louis Lefrançois, épouse en 2nde noces de Bertrand Gurnot, vinaigrier, rue de la Grande Truanderie, n° 41, décédée le 5 novembre 1822., 30 novembre 1822
      inventaire après décès; Grande-Truanderie (rue de la); Dugrival, Anne-Marie; Gurnot, Bertrand; Lefrançois, Louis; vinaigrier
    - Inventaire après décès de Opportune-Gertrude Courtois, épouse de Hubert-Pierre-Etienne Meusnier, bijoutier, rue Neuve des Petits-Champs, n° 7, décédée le 26 juin 1822., 18 décembre 1822
      inventaire après décès; Neuve-des-Petits-Champs (rue); Courtois, Opportune-Gertrude; Meusnier, Hubert-Pierre-Etienne; orfèvre
    - Inventaire après décès de Marie-Adrienne Tallon, épouse de Rose Damotte, marchand épicier, rue du Cimetière Saint-Nicolas, n° 6, décédée le 13 juillet 1822., 20 décembre 1822
      inventaire après décès; Cimetière-Saint-Nicolas (rue du); Tallon, Marie-Adrienne; Damotte, Rose; commerçant
    - Inventaire après décès de Jean-Baptiste Noblesse, ancien curé de Dreuil-sous-Airaines, docteur en médecine, demeurant à Paris, rue Dauphine, n° 10, décédé le 13 janvier 1823., 17 janvier 1823
      inventaire après décès; Airaines (Somme); Dauphine (rue); Noblesse, Jean-Baptiste; curé; docteur d'université
    - Inventaire après décès de Antoine-Fabien Cholet, conseiller à la Cour royale de Paris, chevalier de l'ordre royal de la Légion d'honneur., 22 janvier 1823
      inventaire après décès; Cholet, Antoine-Fabien; magistrat
    - Inventaire après décès de Anne Laye, épouse de Louis-Charles Villain-Demazières, rentier, rue Meslée n°32 ,décédée le 13 décembre 1822., 28 janvier 1823
      inventaire après décès; Meslay (rue); Laye, Anne; Villain-Demazières, Louis-Charles
    - inventaire après décès de Pierre-Jean Pihan, propriétaire à Paris, décédé le 29 janvier 1823, et de Reine-Claire Manoury, son épouse ,décédée en novembre 1805., 3 février 1823
      inventaire après décès; Pihan, Pierre-Jean; Manoury, Reine-Claire
    - Inventaire après décès de Henriette-Céleste Broussard de Villairet épouse de Jean Bourrut, contrôleur de ville des contribution indirectes, rue Saint-Claude n°20, au marais, décédée le 16 novembre 1822, rue Saint-Louis, n° 80, au marais., 13 février 1823
      inventaire après décès; Saint-Claude (rue); Saint-Louis (rue); Broussard de Villairet, Henriette-Céleste; Bourrut, Jean; fonctionnaire
    - Inventaire après décès de Caroline Hornel épouse de Henry-Martin Verité, fabricant teinturier, rue des Gobelins, n°17, décédée le 21 septembre 1832., 14 mars 1823
      inventaire après décès; Gobelins (rue des); Hornel, Caroline; Verité, Henri-Martin; teinturier blanchisseur
    - Inventaire après décès de Pierre Fichaux, marchand de vins, rue Cloche Perce, n°14, au marais, décédé le 12 mars 1823., 18 mars 1823
      inventaire après décès; Cloche-Perce (rue); Fichaux, Pierre; commerçant
    - Inventaire après décès de Pierre-Sébastien Perrelle, fabricant de boutons, décédé le 15 janvier 1823, et de Marie-Thérèse-Rosalie Chapelle, sa veuve, rue du Vieux Marché Saint-Martin n°9, décédée le 20 février 1823., 18 mars 1823
      inventaire après décès; Vieux-Marché-Saint-Martin (place du); Perrelle, Pierre-Sébastien; Chapelle, Marie-Thérèse-Rosalie; tabletier
    - Inventaire après décès de Christophe Merlo, ancien banquier, rue Neuve Saint-Roch, n°37, décédé le 8 mars 1823., 3 avril 1823
      inventaire après décès; Neuve-Saint-Roch (rue); Merlo, Christophe; banquier
    - Inventaire après décès de Madeleine-Rosalie Dolon, femme de Jean-François Galland, marchand ferblantier, rue des Forges, n°2, cour des miracles, décédée le 1er février 1820, rue Pagevin, n° 5., 4 avril 1823
      inventaire après décès; Forges (rue des); Pagevin (rue); Dollon, Madeleine-Rosalie; Galland, Jean-François; forgeron
    - Inventaire après décès de Marie-Marguerite Carabin, veuve de Charles Mougin, rue Phélippeaux n°35, décédée le 21 février 1823., 15 avril 1823
      inventaire après décès; Phélipeaux (rue); Carabin, Marie-Marguerite; Mougin, Charles
    - Inventaire après décès de Marie-Françoise-Marguerite Rousseau, rue des Ecrivains, n°4, décédée le 13 avril 1823., 6 mai 1823
      inventaire après décès; Ecrivains (rue des); Rousseau, Marie-Françoise-Marguerite
    - Inventaire après décès de Louise-Marie Quillery épouse de Jean-Pierre Chatain, fabricant chapelier, rue Guérin-Boisseau, n° 10,décédée le 9 novembre 1822., 10 mai 1823
      inventaire après décès; Guérin-Boisseau (rue); Quillery, Louise-Marie; Chatain, Jean-Pierre; fabricant d'accessoires vestimentaires
    - Inventaire après décès de Joséphine-Marie-Catherine Delpech, épouse Alexandre-Frédéric Drapeau, commis négociant, rue Saint-Antoine, n° 69, décédée le 1er mars 1823., 17 mai 1823
      inventaire après décès; Saint-Antoine (rue); Delpech, Joséphine-Marie-Catherine; Drapeau, Alexandre-Frédéric
    - Inventaire après décès de Louis-Thomas Rogue, marchand de vins, rue du Faubourg Poissonnière, n°7, décédé le 2 mai 1823., 21 mai 1823
      inventaire après décès; Faubourg-Poissonnière (rue du); Rogue, Louis-Thomas; commerçant
    - Inventaire après décès de Jean-Edouard Jousse, rue de Cléry, n° 62, décédé le 17 septembre 1822., 27 mai 1823
      inventaire après décès; Cléry (rue de); Jousse, Jean-Edouard
    - Inventaire après décès de Pierre-François Moussard, marchand d'or et d'argent, rue du Grand-Hurleur n°14, décédé le 13 juin 1821., 10 juin 1823
      inventaire après décès; Grand-Hurleur (rue du); Moussard, Pierre-François; commerçant
    - Inventaire après décès de Jean-Louis Malnou fruitier oranger, rue du Faubourg Poissonnière n° 15, décédé le 25 mai 1823., 24 juin 1823
      inventaire après décès; Faubourg-Poissonnière (rue du); Malnou, Jean-Louis; commerçant
    - Inventaire après décès de Antoine Heller, ancien maître cordonnier, à Belleville, rue de Paris, n° 143, décédé le 19 juin 1823., 25 juin 1823
      inventaire après décès; Belleville (ancienne commune); Heller, Antoine; cordonnier
    - Inventaire après décès de Pierre Bourdon, marchand à Alençon, décédé le 24 juin 1823, à Paris, rue du Perche, n° 9, et de Gabrielle Poupard, son épouse, décédée le 9 février 1820., 28 juin 1823
      inventaire après décès; Alençon (Orne); Perche (rue du); Bourdon, Pierre; Poupard, Gabrielle; commerçant
    - Inventaire après décès de Joseph Pourrat, ciseleur, rue Saint-Martin, n°197, décédé le 24 août 1815., 28 juin 1823
      inventaire après décès; Saint-Martin (rue); Pourrat, Joseph; décorateur
    - Inventaire après décès de Charles-Joseph Daricourt, ancien procureur au parlement de Paris, place du Louvre, n° 12 ,décédé le 19 mai 1823. Marie-Charlotte Sandrié, sa veuve., 1er juillet 1823
      inventaire après décès; Louvre (place du); Daricourt, Charles-Joseph; Sandrié, Marie-Charlotte; procureur de justice (Ancien Régime)
    - Inventaire après décès de Héloïse-Thérèse Defrance, épouse de Augustin-Trophine Gaillard, marchand crémier limonadier, rue Poissonnière, n°24 ,décédée le 3 juillet 1823., 9 juillet 1823
      inventaire après décès; Poissonnière (rue); Defrance, Héloïse Thérèse; Gaillard, Augustin Trophine; commerçant; restaurateur
    - Inventaire après décès de Jacqueline-Françoise-Marie Roger, veuve de Jean-Jacques Gervais, marchand de chevaux, rue de Saintonge, n° 27, décédée le 4 juillet 1823., 12 juillet 1823
      inventaire après décès; Saintonge (rue de); Roger, Jacqueline-Françoise-Marie; Gervais, Jean-Jacques; commerçant
    - Inventaire après décès de Louis Labalestrier, garçon de billard chez monsieur Vincent, au café de la Gaîté, boulevard du Temple, carré Saint-Martin n°250, décédé le 22 juin 1823., 15 juillet 1823
      inventaire après décès; Temple (boulevard du); Labalestrier, Louis
    - Procès-verbal d'enchères d'une fabrique de sirop de sucre par le mandataire de Antoine Verteuil, rentier, rue Taibout, n° 23., 17 juillet 1823
      Taitbout (rue); Verteuil, Antoine
    - Inventaire après décès de Frédéric-Barthélemy Audéoud, ancien banquier, propriétaire, rue de l'Echiquier, n° 34, décédé le 30 juin 1823., 17 juillet 1823
      inventaire après décès; Echiquier (rue de l'); Audéoud, Frédéric-Barthélemy; banquier
    - Inventaire après décès de Jean-Louis Marlier, marchand bijoutier; rue Saint-Martin, n°93, décédé le 1er juillet 1823., 29 juillet 1823
      inventaire après décès; Saint-Martin (rue); Marlier, Jean-Louis; orfèvre
    - Inventaire après décès de Jean-François Haussard, rentier, rue Simon Le Franc, n° 10, décédé le 21 juillet 1823., 2 août 1823
      inventaire après décès; Simon-Le-Franc (rue); Haussard, Jean-François
    - Inventaire après décès de Jean Aucher, décédé le 1er juillet 1823, et de Cornélie Soular, son épouse, décédée le 22 juin 1821, rue aux Ours, n° 11., 9 août 1823
      inventaire après décès; Ours (rue aux); Aucher, Jean; Soular, Cornélie
    - Inventaire après décès de Louis-Nicolas Ono-Biot, propriétaire, rue Quincampoix n°16, 18 août 1823
      inventaire après décès; Quincampoix (rue); Ono-Biot, Louis-Nicolas
    - Inventraire après décès de Hugues Gercet, ancien perruquier, rue Troussevache n°28, décédé le 25 avril 1823., 22 août 1823
      inventaire après décès; Troussevache (rue); Gercet, Hugues; coiffeur
    - Inventraire après décès de Philbert Barbette, boutonnier, impasse Basfour, n° 4, près la rue Saint-Denis., 27 août 1823
      inventaire après décès; Basfour (passage); Saint-Denis (rue); Barbette, Philbert; tabletier
    - Inventaire après décès de Jean-Guillaume Hiligsberg et de Marie Jeanne Debled, sa veuve, rue des Petites-Ecuries, n° 39., 28 août 1823
      Me Foucher.
      inventaire après décès; Petites-Ecuries (rue des); Hiligsberg, Jean-Guillaume; Debled, Marie-Jeanne
    - Inventaire après décès de Esther-Samuel Prague, veuve de Cerf Bodenheim, rue des Singes, n° 5., 29 août 1823
      inventaire après décès; Singes (rue des); Prague, Esther-Sameul; Bondenheim, Cerf
    - Inventaire après décès de Jean-Baptiste Laurent, limonadier, rue du Ponceau, n° 34., 13 septembre 1823
      inventaire après décès; Ponceau (rue du); Laurent, Jean-Baptiste; restaurateur
    - Inventaire après décès de Simon-Michel Millault, artiste musicien, rue de l'Echiquier, n° 26., 30 septembre 1823
      inventaire après décès; Echiquier (rue de l'); Millault, Simon-Michel; musicien
    - Inventaire après décès de René-Jean Bouret, tabletier, rue Grenetat n°5., 13 octobre 1823
      inventaire après décès; Greneta (rue); Bouret, René-Jean; tabletier
    - Inventaire après décès de Anne-Françoise Marinvalle, épouse de Antoine-Pierre Desvignes, marchand cartonnier, rue des Nonaindières, n° 35., 30 octobre 1823
      inventaire après décès; Nonnains-d'Hyères (rue des); Marinvalle, Anne-Françoise; Desvignes, Anoitne-Pierre; papetier
    - Inventaire après décès de Elisabeth Vivier, rentière, veuve François-Joseph Guillot, rue des Gravilliers n° 50, décédée le 23 octobre 1823., 3 novembre 1823
      inventaire après décès; Gravilliers (rue des); Vivier, Elisabeth; Guillot, François-Joseph
    - Inventaire après décès de François Durand, rue de la vieille Bouclerie, n° 5, décédé le 21 septembre 1823., 11 novembre 1823
      inventaire après décès; Vieille-Boucherie (rue de la); Durand, François
    - Inventaire après décès de Joseph-Philibert Forjonel, prêtre, rue Saint-Antoine, n° 157, décédé le 21 octobre 1823., 12 novembre 1823
      inventaire après décès; Saint-Antoine (rue); Forjonel, Joseph-Philibert; prêtre
    - Inventaire après décès de Elisabeth-Augustine Batonnier, épouse de Louis-François Pelletier, jardinier chez M. Payen, fabricant de produits chimiques, à la fabrique de Javel, à Vaugirard., 22 novembre 1823
      inventaire après décès; Vaugirard (ancienne commune); Batonnier, Elisabeth Augustine; Pelletier, Louis François; chercheur; jardinier
    - Inventaire après décès de Marie-Françoise Dumoulin, veuve de Romain Gros, charron, rue neuve Saint-Martin, n° 26, décédée le 1er octobre 1823., 8 décembre 1823
      inventaire après décès; Neuve-Saint-Martin (rue); Dumoulin, Marie-Françoise; Gros, Romain; charron
    - Inventaire après décès de Marie-Louise Gobin, épouse de Jean-François Raucas, rue des Filles du Calvaire, n°19, décédée le 8 août 1823., 30 décembre 1823
      inventaire après décès; Filles-du-Calvaire (rue des); Gobin, Marie-Louise; Raucas, Jean-François
    - Inventaire après décès de Pierre-François Forjonel, à Montmartre, rue Saint-Denis, n° 46, décédé le 25 septembre 1823., 2 janvier 1824
      inventaire après décès; Montmartre (ancienne commune); Saint-Denis (rue); Forjonel, Pierre-François
    - Inventaire après décès de Paul-Joseph-Alexis Terwaen, ancien brodeur, rue Guénégaud, n° 33. Marie-Louise-Béatrix Schultz, son épouse., 15 janvier 1824
      inventaire après décès; Guénégaud (rue); Terwaen, Paul-Joseph-Alexis; Schultz, Marie-Louise-Béatrix; brodeur
    - Inventaire après décès de Sophie-Victoire Clicquot, épouse de Jean-Nicolas Guyardin, employé aux douanes, rue Neuve Saint-Laurent, n° 3, décédée le 20 novembre 1823., 16 janvier 1824
      inventaire après décès; Neuve-Saint-Laurent (rue); Clicquot, Sophie-Victoire; Guyardin, Jean-Nicolas
    - Inventaire après décès de François Petit, ouvrier menuisier, rue de la Vieille Monnaie, n°15, décédée le 26 décembre 1823., 17 janvier 1824
      inventaire après décès; Vieille-Monnaie (rue de la); Petit, François; menuisier
    - Inventaire après décès de Charles-Pierre-Marie Rouillé, avocat, rue SainteHyacinte Saint-Honoré, n° 7, décédé le 29 novembre 1823., 22 janvier 1824
      inventaire après décès; Saint-Hyacinthe-Saint-Honoré (rue); Rouillé, Charles-Pierre-Marie; avocat
    - Inventaire après décès de Guillaume-Joseph Huet, marchand bijoutier, rue du Mail, n° 32., 2 février 1824
      inventaire après décès; Mail (rue du); Huet, Guillaume-Joseph; orfèvre
    - Inventaire après décès de Gabriel Hache, propriétaire, rue Saint-Dominique n°81, au gros Caillou., 19 février 1824
      inventaire après décès; Saint-Dominique (rue); Hache, Gabriel
    - Inventaire après décès de Jeanne-Marguerite Redard, veuve de Jean-Pierre Tattet, rue de l'Echiquier, n° 38., 15 mars 1824
      inventaire après décès; Echiquier (rue de l'); Redard, Jeanne-Marguerite; Tattet, Jean-Pierre
    - Inventaire après décès de Alexandre-Emmanuel Hadengue, ancien négociant, rentier, à Neuilly, rue de Longchamps, n° 15, décédé le 28 janvier 1824. Marguerite-Sophie Goulliart, sa veuve., 20 avril 1824